# 陈老师，关于重大资产重组标的公司的审计报告问题

提问人：wei871231 时间：2017-09-14 11:29:18
陈老师，您好，
想跟您请教，重大资产重组中标的公司为SPV，需要针对SPV出具 2 年 1 期审计报告，目前的问题是
1 ）标的公司SPV成立时间较短，应未超过两年。 2 ）SPV并购运营主体的合并日时间到目前还不超过半年。
在此种情况下是否需按模拟财务报告的方法出具SPV审计意见？主要模拟如下:
1.假设SPV在两年前成立。(SPV下级的运营实体肯定是存续超过 2 年。) 2.SPV并购运营实体是发生在报告最初期间。
如果按照实际SPV的财务数据(非同一控制)，那么能够反映真正经营实体财务数据会很有限，例如，仅反映 3 个月经营实体利润表到合并利润表中。
想跟您请教，是否我的理解正确。
十分感谢您！

回答人：chenyiwei
对此类收购交易，应强调其收购标的作为业务持续经营的属性，而不是强调法律上的收购对象成立不足两年。因此在编制收购对象的二年一期报表时，应将SPV成立前其下属的经营实体的业绩纳入，即前期属于模拟汇总报表，后期SPV成立后为合并报表，完整反映该业务的经营业绩。对这一点，需在编制基础中详细说明。

提问人：wei871231 时间：2017-09-15 05:07:20
感谢陈老师，
模拟前期业绩是否是以假设该合并在起初已完成？那么PPA与商誉均假设到两年一期的起初已存在？ 或者更简单的假设按照同一控制合并的方法合并可以吗？
另外，此种类型报告能否出具审计报告？或是应该出具审阅报告？
谢谢陈老师

回答人：chenyiwei
因为A、B原本是在同一控制下，所以按同一控制下模拟合并即可。审计报告可以出具，但应遵循 1601 号审计准则，特别是其中添加强调事项段的规定。

提问人：wei871231 时间：2017-10-11 22:16:32
谢谢陈老师的回复，您所说的A,B原本是在同一控制下，这个事项不是特别理解，因为SPV与运营实体在合并前的股东非相同股东，属于境外第一次交割，按正常报告的方法SPV层面应该是以非同一控制合并的方法来编写合并报表。SPV层面模拟历史期间的数据时可以使用同一控制的方法模拟吗？

回答人：chenyiwei
如果对SPV而言属于非同一控制下合并，也可以采用此方法，但对于作为本次收购方的上市公司而言，应根据所收购的境外经营实体何时与本公司纳入同一实际控制人体系，来确定合并报表的编制基础。